【裁判字號】    99,消債清,137
【裁判日期】    990721
【裁判案由】    聲請清算程序
【裁判全文】
臺灣高雄地方法院民事裁定           99年度消債清字第137號
聲  請  人  甲○○
代  理  人  游淑惠律師
上列當事人因消費者債務清理事件聲請更生，本院裁定如下：
    主  文
債務人甲○○自中華民國九十九年七月二十一日下午四時起開始
清算程序。命司法事務官進行本件清算程序。
    理  由
一、按債務人有下列情形之一者，法院得裁定開始清算程序：一
    、無正當理由不出席債權人會議或不回答詢問。二、不遵守
    法院之裁定或命令，致更生程序無法進行，消費者債務清理
    條例（下稱消債條例）第56條定有明文；又法院裁定開始更
    生程序後，債務人免責前，法院裁定開始清算程序，其已進
    行之更生程序，適於清算程序者，作為清算程序之一部；其
    更生聲請視為清算聲請，消債條例第78條第1 項亦有規定；
    末按法院開始清算程序之裁定，應載明其年、月、日、時，
    並即時發生效力，復為消債條例第83條第1 項所明定。
二、經查：
（一）聲請人於民國97年9 月25日向本院聲請更生，經本院以97
      年度消債更字第1681號裁定准予開始更生程序（見本院97
      年度消債更字第1681號卷第123 頁）。更生程序進行中，
      經本院司法事務官協辦，聲請人於99年2 月5 日提出「每
      月1 期，共分96期，每月清償新臺幣（下同）4,500 元，
      清償總金額432,000 元，清償成數計21.07%」之更生方案
      ，並經本院司法事務官依本條例第64條第1 項之規定以97
      年度司執消債更字第473 號裁定認可（見本院97年度司執
      消債更字第473 號卷第189 頁）。嗣債權銀行就該認可裁
      定聲明異議，經本院認「相對人現時實際每月所得及職業
      用必要支出數額為何，攸關其償債能力多寡之認定，自有
      核實認定之必要，尚未可徒以相對人片面主張為據。原裁
      定疏未就相對人實際領取薪資數額及每月職業用必要支出
      一節詳予查明，即遽予採為系爭更生方案所提每月4,500
      元作為清償標準，顯然未考量債權人應受清償之法定權益
      ，容非適當」，而以99年度事聲字第116 號裁定廢棄原認
      可裁定，命由本院司法事務官依法另行審究處理（見本院
      99年度事聲字第116號卷第16頁）。
（二）嗣經本院司法事務官據本院99年度事聲字第116 號裁定意
      旨請聲請人補正現時每月實際所得金額及其證明、每月職
      業用必要支出數額及其證明，詎聲請人於99年6 月30日具
      狀表示因賴以維生之計程車過於老舊，業已完成報廢手續
      ，聲請人頓失收入來源，生活無以為繼，故無法依更生方
      案按期繳納款項。是足認聲請人於更生程序進行中，未能
      依限提出更生方案，已致本件更生程序無法繼續進行，揆
      諸首揭規定，本院即得以聲請人更生之聲請視為清算之聲
      請，裁定開始清算程序。
三、據上論結，依消費者債務清理條例第56條、第78條第1 項、
    第83條第1 項，裁定如主文。
中    華    民    國    99    年    7     月    21    日
                        臺灣高雄地方法院鳳山分庭
                            法      官  何悅芳
以上正本係照原本作成。
本裁定已於99年7月21日下午4時公告。
本裁定不得抗告。
中    華    民    國    99    年    7     月    21    日
                            書  記  官  陳俐嫺
┌──┬───────────────┬────────┐
│編號│ 債權人名稱 （無擔保債務）    │金額（新臺幣）  │
├──┼───────────────┼────────┤
│ 1  │ 臺灣土地銀行股份有限公司     │ 65,437元       │
├──┼───────────────┼────────┤
│ 2  │ 台北富邦商業銀行股份有限公司 │ 266,269元      │
├──┼───────────────┼────────┤
│ 3  │ 渣打國際商業銀行股份有限公司 │ 235,086元      │
├──┼───────────────┼────────┤
│ 4  │ 荷商荷蘭銀行股份有限公司台北 │ 326,021元      │
│    │ 分公司                       │                │
├──┼───────────────┼────────┤
│ 5  │ 台新國際商業銀行股份有限公司 │ 746,686元      │
│    │                              │                │
├──┼───────────────┼────────┤
│ 6  │ 大眾商業銀行股份有限公司     │ 101,231元      │
├──┼───────────────┼────────┤
│ 7  │ 永豐商業銀行股份有限公司     │ 309,944元      │
└──┴───────────────┴────────┘

司法院資訊處製作；財團法人民間司法改革基金會備份。
